【裁判字號】    92,沙簡上,345
【裁判日期】    921014
【裁判案由】    賭博
【裁判全文】
臺灣臺中地方法院刑事判決                      九十二年度沙簡上字第三四五號
    上  訴  人    甲○○
    即  被  告
右列上訴人即被告因賭博等案件，不服本院沙鹿簡易庭九十二年度沙簡字第三二二號
中華民國九十二年七月十一日第一審簡易判決（聲請案號：臺灣臺中地方法院檢察署
九十二年度偵字第一０九二四號），提起上訴，本院管轄之第二審合議庭判決如左：
    主  文
上訴駁回。
    事  實
一、甲○○前於民國（下同）九十一年間因賭博案件，經本院以九十一年沙簡字四八
    七號判決有期徒刑六月確定，於九十二年四月二十二日易科罰金執行完畢。詎其
    仍不知悔改，復意圖營利之概括犯意，自九十二年四月底某日起至同年五月二十
    七日止，連續提供臺中縣大安鄉○住村○○○路八三號住處為大眾得出入之賭博
    場所，經營俗稱「六合彩」之賭博，聚集不特定多數人簽選號碼下注，其賭法係
    以港式「二星」、「三星」及「特別號」等三種方式供賭客簽賭，從０一至四九
    簽選二個號碼（二星）、三個號碼（三星），另簽選一個號碼為特別號，每支號
    碼為新臺幣（下同）七十五元，以核對當期香港六合彩開獎號碼決定輸贏，凡賭
    客對中號碼者，「二星」可得彩金五千七百元，「三星」可得金五萬七千元，如
    果簽中香港「特別號」可得彩金三千四百元，而未簽中者，所繳之賭資即歸甲○
    ○所有。嗣於九十二年五月二十七日十九時二十分許，在上址為警持搜索票查獲
    ，並當場扣得甲○○所有供賭博用之傳真機一臺、計算機一臺及六合彩簽注單十
    八張。
二、案經臺中縣警察局大甲分局報請臺灣臺中地方法院檢察署檢察官偵查後聲請簡易
    判決處刑。
    理  由
一、訊據上訴人即被告（下稱被告）甲○○於警訊、偵訊及本院審理時均對右揭犯行
    坦承不諱，然辯稱：傳真機、計算機非供賭博之用云云。查被告右揭犯行，業據
    被告坦承不諱，並有扣案為被告所有之六合彩簽注單十八張、傳真機及計算機各
    一臺可稽，上開扣案物品均係被告所有供經營六合彩賭博所用之物，業據被告於
    警訊陳明：傳真機是賭客不便前來時，傳真過來給我等語在卷（偵卷第七頁），
    於偵訊亦坦承：扣案物為其所有，係以此簽注等語（偵卷第二四頁），於本院亦
    坦承會用扣案計算機計算賭金及彩金之數額等語，復有查獲相片及現場圖可佐，
    足認扣案物品確係被告所有供經營六合彩賭博所用之物。被告於本院雖辯稱：扣
    案之傳真機、計算計非供賭博之用云云；惟查，經營六合彩賭博業者，除以電話
    簽注外，亦常見以傳真機簽注號碼，以利確認簽注號碼，被告既經營六合彩賭博
    ，且家中備有傳真機，衡情自無棄而不用之必要，是其警偵訊所述較堪採信，於
    本院所辯顯非可採。事證明確，被告右揭犯行堪予認定。
二、核被告所為，係犯刑法第二百六十六條第一項普通賭博罪、同法第二百六十八條
    之意圖營利供給賭博場所罪及聚眾賭博罪。被告先後多次普通賭博、意圖營利供
    給賭博場所、聚眾賭博犯行，均時間緊接，所犯構成要件相同，顯係基於概括犯
    意反覆為之，為連續犯，各論以一罪，並均依法加重其刑。又被告所犯上開普通
    賭博罪、意圖營利供給賭博場所罪及聚眾賭博罪間，係一行為觸犯三罪名，為想
    像競合犯，從一重論以聚眾賭博罪處斷。再被告前於九十一年間因賭博案件，經
    本院以九十一年沙簡字四八七號判決有期徒刑六月確定，於九十二年四月二十二
    日易科罰金執行完畢，有臺灣臺中地方法院檢察署刑案資料查註紀錄表及臺灣高
    等法院被告全國前案紀錄表在卷可佐，其於五年以內再犯本件有期徒刑以上之罪
    ，為累犯，應依刑法第四十七條規定加重其刑並遞加之。原審依前開法條判處被
    告有期徒刑六月，併科罰金五萬三千元，及諭知有期徒刑如易科罰金，罰金如易
    服勞役，均以三百元折算一日，扣案之傳真機一台、電子計算機一台、六合彩簽
    單十八張均沒收，其認事用法並無違誤。被告上訴意旨略謂：沒收的傳真機、計
    算機，不是賭博在用的；又被告因景氣不佳，每月收入不足支付房屋稅、電費等
    日常支出，所以想賺點錢來補貼家用，復年紀已六十幾歲，無工作機會，請輕判
    云云；惟查，原審判決諭知沒收傳真機、計算機，確係被告本件犯罪所用之物，
    已如前述，原審上開諭知並無不當；再刑事審判之量刑，在於實現刑罰權之分配
    的正義，故量刑應符合罪刑相當之原則，使罰當其罪，故刑法第五十七條明定科
    刑時應審酌之一切情狀，為科刑輕重之標準，本件參酌被告所犯刑法第二百六十
    八條之罪之法定本刑，再經連續及累犯二次加重，及審酌被告前於九十一年間因
    賭博案件，經本院判決有期徒刑六月確定，甫於九十二年四月二十二日易科罰金
    執行完畢，尚未逾月，竟自同年四月底起即再犯本件賭博等犯行，顯未知悔悟，
    復考其犯罪所得之利益、犯罪之方法、期間、次數，及其犯後態度等一切情狀，
    本院認原審量處刑度亦屬妥適，並無過重之情形。綜上所述，被告上訴請求撤銷
    改判云云，為無理由，應予駁回。
據上論斷，應依刑事訴訟法第四百五十五條之一第三項、第三百七十三條、第三百六
十八條，判決如主文。
中      華      民      國    九十二    年      十      月     十四     日
                                        臺灣臺中地方法院刑事第十二庭
                審判長法  官  吳  進  發
                                                  法  官  唐  敏  寶
                                                  法  官  黃  家  慧
右正本證明與原本無異。
不得上訴。
                                                  書記官
中      華      民      國    九十二    年      十      月     十四     日
附論罪科刑法條
刑法第二百六十六條
在公共場所或公眾得出入之場所賭博財物者，處一千元以下罰金。但以供人暫時娛樂
之物為賭者，不在此限。
當場賭博之器具與在賭檯或兌換籌碼處之財物，不問屬於犯人與否，沒收之。
刑法第二百六十八條
意圖營利，供給賭博場所或聚眾賭博者，處三年以下有期徒刑，得併科三千元以下罰
金。


司法院資訊處製作；財團法人民間司法改革基金會備份。
